【裁判字號】    95,台抗,644
【裁判日期】    951020
【裁判案由】    假處分
【裁判全文】
最高法院民事裁定              九十五年度台抗字第六四四號
再 抗告 人  慧榮科技股份有限公司
法定代理人  甲○○
訴訟代理人  郭雨嵐律師
            汪家倩律師
            謝祥揚律師
上列再抗告人因與相對人英屬蓋曼群島商凹凸科技國際股份有限
公司間聲請假處分事件，對於中華民國九十五年六月二十三日台
灣高等法院裁定（九十五年度抗字第七七一號），提起再抗告，
本院裁定如下：
    主  文
原裁定廢棄，應由台灣高等法院更為裁定。
    理  由
本件台灣新竹地方法院（下稱新竹地院）九十二年度裁全字第二
○二號聲請假處分事件，再抗告人即債權人就其生產銷售之青鳥
積體電路晶片（ BlueBird VL、BlueBird VL+，下稱系爭晶片）
系列產品，對相對人即債務人聲請為定暫時狀態之處分，經該院
於民國九十五年三月二十七日裁定命再抗告人以新台幣（下同）
四百零二萬六千八百八十三元等為相對人供擔保後，相對人不得
以中華民國第一三○九五三號「可攜式電腦用低功率光碟播放機
及其播放方法」專利，妨礙再抗告人就系爭晶片系列產品，為生
產、製造、運送、散布、販賣、陳列、安裝、維修、輸入、授權
或從事其他與該產品及其改良產品有關之一切行為，亦不得授權
第三人為上開行為。相對人對之聲明不服，提起抗告。原法院以
：再抗告人主張之上開事實，固據提出系爭晶片產品簡介、律師
函及警告函、鑑定研究報告書等為憑，惟相對人前以伊之第一七
八二九○號專利遭再抗告人侵害為由，向台灣板橋地方法院（下
稱板橋地院）聲請假處分，經該院以九十三年度裁全字第二五三
號裁定，禁止相對人之各式包裝「BlueBird VL+」（ SM102Q-AC
）之內嵌式數位音效控制晶片不得自行或使第三人直接或間接為
設計、製造、販賣、陳列、使用，或為上述目的而進口或其他一
切相關行為。該裁定不待確定即有執行力，再抗告人僅得循抗告
程序或聲請撤銷假處分之途徑以謀救濟，於該裁定未失其效力前
，不得另行聲請內容相牴觸之處分，以阻卻其執行力。再抗告人
卻聲請本件與上開裁定內容相牴觸之假處分，聲請裁定禁止相對
人妨礙再抗告人就系爭BlueBird VL+晶片系列產品為生產等行為
，尚有未合，不應准許。又再抗告人自行製作之系爭兩項產品年
度銷售額表並無何人簽章，且其上所載系爭晶片產品之九十一年
度銷售額僅為美金三萬零三百零七元，與板橋地院上開裁定記載
：再抗告人九十一年度報表記載系爭BlueBird VL+單項產品之九
十一年全年就控制器之內外銷售收入合計三千二百十八萬五千元
相較，顯然過低，難以採信。新竹地院未查明再抗告人之確實銷
售額而依該銷售額表核定其擔保金，即有未合等詞，因而裁定將
新竹地院准為假處分之裁定廢棄。
惟查板橋地院九十三年五月二十日九十三年度裁全字第二五三號
假處分裁定係命再抗告人就其各式包裝「BlueBird VL+」（SM10
2Q-AC ）之內嵌式數位音效控制晶片或其他一切侵害發明中華民
國第一七八二九○號「可攜式電子裝置用音訊控制器」專利之產
品，不得為設計等行為；新竹地院九十二年度裁全字第二○二號
假處分裁定則命相對人不得以中華民國第一三○九五三號「可攜
式電腦用低功率光碟播放機及其播放方法」專利，妨礙再抗告人
就系爭晶片系列產品為生產等行為，此有各該裁定可稽，兩者假
處分標的所涉及之專利權尚屬有間，其假處分之內容是否相牴觸
及其牴觸之範圍究何，亦屬不明。原法院未遑詳查，遽以再抗告
人聲請本件與上開板橋地院裁定內容相牴觸之假處分為由，而為
不利再抗告人之論斷，不免速斷。又查新竹地院上揭裁定關於酌
定再抗告人應供擔保之金額，僅記載再抗告人九十二年度至九十
四年度之產品銷售額及正常營運期間之平均銷售額（見該裁定五
至六頁），並未載及再抗告人九十一年度之銷售額若何。故原法
院謂再抗告人表列九十一年度之銷售額過低云云，遽為不利再抗
告人之裁定，並有可議。再抗告論旨，指摘原裁定不當，聲明廢
棄，非無理由。
據上論結，本件再抗告為有理由。依民事訴訟法第四百九十五條
之一第二項、第四百七十七條第一項、第四百七十八條第二項，
裁定如主文。
中    華    民    國  九十五  年    十    月   二十   日
                      最高法院民事第三庭
                          審判長法官  吳  正  一
                                法官  劉  福  聲
                                法官  黃  義  豐
                                法官  簡  清  忠
                                法官  吳  麗  女
      本件正本證明與原本無異
                                      書  記  官
中    華    民    國  九十五  年    十    月  三十一  日
                                                      v


司法院資訊處製作；財團法人民間司法改革基金會備份。
